臺灣桃園地方法院刑事交通事件裁定　　　　　　　　　九十年度交聲字第二二號
　　異　議　人
　　即受處分人　甲○○
右列受處分人因違反道路交通管理處罰條例案件，對於交通部公路局新竹區監理所桃
園監理站於民國九十年八月十日以桃監裁五字第裁五二—Ｄ九Ａ七三三四九九號違反
道路交通管理事件裁決書所為之處分聲明異議，本院裁定如左：
    主  文
原處分撤銷。
甲○○不罰。
    理  由
一、按受處分人之聲明異議有理由者，交通法庭應以裁定將原處分經聲明異議之部分
    撤銷，道路交通案件處理辦法第二十條前段定有明文。
二、原處分意旨略以：指本件異議人即受處分人甲○○於民國九十年六月七日一時十
    八分許酒後駕駛車號ＥＴ—０一八０號小客車行經桃園縣桃園市○○路、莊敬路
    口時，為警欄停，測得吐氣酒精濃度已達０‧三八ｍｇ╱ｌ，超過規定標準，經
    警逕行舉發在案等情，固有酒精濃度測試值、桃園縣警察局桃警局交字第Ｄ九Ａ
    七三三四九九號舉發違法道路交通管理事件通知單一紙附卷可稽。惟異議人辯稱
    ：其當日僅喝一碗藥酒，於遭警檢測過程中，經警要求吹氣達十二次，惟其於前
    十一次吹氣時，即曾有數次已吹足氣經酒測器列印出酒測值，且該酒測值均屬在
    ０‧二五ｍｇ╱ｌ標準以下，惟負責檢測之員警仍執意要求其再度吹氣，始在第
    十二次吹氣時酒測濃度超過標準，其數次吹氣之酒精濃度值顯不相同，該酒測儀
    器之運作是否正常尚有可疑，尚難認其有右揭違反交通規則之行為等語。
三、（一）經查本件異議人辯稱其於九十年六月七日凌晨在桃園縣桃園市○○路、莊
    敬路口接受員警攔停檢測酒測值時，經警要求吹氣達十二次，且其前十一次吹氣
    時，已有數次吹氣已經酒測器列印出酒測值，且該等酒測值均屬在０‧二五ｍｇ
    ╱ｌ標準以下等情，業據證人即負責幫異議人檢測酒精濃度之員警陳俊明於本院
    九十年十月十七日調查時結證稱：「當時我們印了好幾張酒測值，但是前幾張都
    是因為異議人不願易配合完整的吹氣，所以雖然有檢測到酒測數值，我們也列印
    了，可是我認為他沒有吹氣四到五秒，所以就就叫他繼續吹，‧‧‧。」等語相
    符，是異議人上開所辯堪信為真實。（二）又查目前員警執行酒測時所使用之儀
    器，需受測人吹進相當足夠之氣體，酒測儀器始會從檢測階段跳到分析階段，進
    而列印出檢測值，倘受測人所吹氣體根本不足，酒測儀器並無法列印出酒測數值
    一節，業據證人陳俊明於本院九十年十月十七日調查時證稱：「‧‧‧，受測人
    要整個嘴巴含住塑膠管，並持續吹到四、五秒鐘，因為要持續吹四、五秒鐘，酒
    測器才會從檢測跳到分析，如果前面的程序都有做到，酒測才會成功，‧‧‧。
    」等語綦詳，核與證人即執行酒測員警卓冠義於本院九十年十一月二十三日調查
    時證稱：「‧‧‧，至於另一種酒測器（即本件所使用之酒測器）若未吹足氣就
    不會顯示數值，因為未吹足氣不會從檢測變成分析，也就印不出酒測值。」、「
    （問：若是使用另一種新型酒測器，而也列印出酒測值是否即代表已經吹足氣足
    夠做測試？）是的，所以若是由我負責做酒測，只要能夠列印出酒測值，我就不
    會再讓受測人繼續吹氣。」等語相符，上情堪信為真實，異議人所辯，尚堪採信
    。本件異議人於前十一次吹氣時，既已數次列印出酒測值，則其該數次列印出酒
    測值時之檢測，異議人應已吹足相當氣體供酒測儀器進行檢測分析。而異議人於
    當晚同一時段數次吹足相當足夠氣體供酒測儀器進行檢測分析，惟該酒測結果大
    多低於０‧二五ｍｇ╱ｌ標準，僅一次高達０‧三八ｍｇ╱ｌ者，則該檢測儀器
    及檢測方法之正確性，顯不能無疑，尚難以上開正確性堪慮之最末次檢測之數值
    高達０‧三八ｍｇ╱ｌ，逕認異議人確有前揭違規事實。綜上所述，原裁決機關
    裁處異議人罰鍰新台幣一萬九千五百元並吊扣駕駛執照十二個月，自有未合，本
    院自應為異議人不罰裁定。
四、據上論斷，應依道路交通管理處罰條例第八十七條第二項、道路交通案件處理辦
    法第二十條前段裁定如主文。
中      華      民      國    九十一    年      二      月    二十七    日
                              臺灣桃園地方法院交通法庭
                                      審判長法  官  周 政 達
                                            法  官  游 紅 桃
                                            法  官  簡 婉 倫
右正本證明與原本無異。
如不服本裁定，應於裁定送達後五日內向本院提出抗告狀。
                                            書記官  王 泰 元
中      華      民      國    九十一    年      二      月    二十七    日
